---
title: "2021-11-08-tidyverse2"
output: html_document
---

```{r setup, include=FALSE}
knitr::opts_chunk$set(echo = TRUE)
```

# 08.11.21 tidyverse mit stringr und forcats

```{r}
library("tidyverse")
```

### stringr-Paket

paar Beispielstrings kreieren

```{r}
string1 <- "Hello"
string2 <- "Bye"

mu <- "\u03BC" # mathematisches Zeichen mu
char_vector <- c(string1,string2, mu)
char_vector
```

##### str_length()

Nutzen für Länge von Strings

```{r}
str_length(char_vector)
```

##### str_c()

Kombinieren von Strings

```{r}
str_c(string1,string2, sep = "|")
```

##### str_sub()

zum Subsetten

```{r}
x <- c("apple", "banana", "pears")
str_sub(x,start= 1,end= 3)
#überschreiben der 2- 4 buchstaben als Großbuchstaben
str_sub(x,start= 2,end= 4) <- str_to_upper(str_sub(x,2,4)) 
x
```

##### str_sort()

Sortieren

```{r}
str_sort(x, locale = "en", decreasing = T )
```

##### str_view()

Regex Muster erkennen und markieren

```{r}
str_view(x, pattern = "A")
```

wichtigste RegExs im `stringr`cheatsheet !

##### str_detect()

RegEx Muster herausfiltern

```{r}
words[str_detect(words, "^y")] # alle wörter die mit m anfangen
sum(str_detect(words, "[aeiou]$")) # wörter mit vokal am ende
words[!str_detect(words, "[aeiou]")] #wörter ohne vokal
```

##### str_count()

```{r}
mean(str_count(words, "[aeiou]")) #durschnitt vokale pro wort
```

##### beispiel

```{r}
df <- tibble(word = words, i = seq_along(word)) 
head(df)

df %>%
  mutate(vokale = str_count(word, "[aeiou]"), konsonanten = str_count(word, "[^aeiou]"))
```

##### regex() funktion

statt patterns sind auch regex-matches mithilfe der `regex()` funktion möglich

```{r}
ban <- c("Banana", "banana", "BANANA")
ban %>%
  str_view(regex("banana"))
```

### forcats

nützliches Paket zur Arbeit mit Faktoren

```{r}
# library(forcats)
string <- c("Dez", "Jan", "Feb", "Apr")
sort(string)
```

merke: hier wird nach Alphabet sortiert

```{r}
monate_level <- c(
  "Jan", "Feb", "Mär", "Apr", "Jun", "Jul", "Aug", "Sep", "Okt", "Nov", "Dez"
  )
```

##### factor()

Kodieren mit Faktoren

```{r}
faktor <- factor(string, monate_level)
sort(faktor) # sortierung der Monate nach Faktoren
```

merke: zur Sortierung nach Level factor benutzen

#### Beispiel Einsatz

```{r}
gss_cat # Datensatz
```

sortieren nach religion

```{r}
relig <- gss_cat %>%
  group_by(relig) %>%
  summarize(
    avg_age = mean(age, na.rm=T),
    avg_tv = mean(tvhours, na.rm = T),
    n = n(),
    )

ggplot(relig, aes(avg_tv, relig)) +
  geom_point()
```

merke: plot ist unübersichtlich, deswegen jetzt anwendung factors

```{r}
ggplot(relig, aes(avg_tv, fct_reorder(relig, avg_tv))) +
  geom_point()
```

=> jetzt isses schön sortiert mit `fct_reorder` möglicher Einsatz auch von `fct_recode` zur Umbenennung von Faktoren

```{r}
gss_cat %>%
  mutate(race = fct_recode(race,
                          "Anders"= "Other",
                          "Weiß" = "White",
                          "Schwarz" = "Black"
                          ))
```

weitere wichtige Funktionen: - `fct_collapse` zum Zusammenfassen von Merkmalen - `fct_lump` auch Zusammenfassen irgendwie

### lubridate

Paket zum Zeiten und Daten(Kalender)-Wrangeln

```{r, echo=FALSE}
library(tidyverse)
library(lubridate)
```

Arten von Zeit: time, date, datetime

```{r}
now()
today()
```

Wege, dates/times zu generieren:

1.  Strings
2.  individuelle Datetime komponenten
3.  aus vorhandenen Komponenten

##### 1.ymd(), mdy(), dmy_hms()

aus string mit lubridate
```{r}
dmy("14th September 2024")
ymd("2021, December, 21")
mdy(122108)
ymd_hms("21 September 08 13:54:33")
```

##### 2. make_date()

```{r}
library(nycflights13)
head(flights)

flights %>%
  dplyr::select(year,month, day, hour, minute) %>%
  mutate(
    departure = make_datetime(year, month, day, hour, minute),      
    date = make_date(year,month,day)
    )
```

##### 3.aus vorhandenene datetimes

```{r}
today()
as_datetime(today()) 
```
weiter fancy sachen
```{r}
datetime <- ymd_hms("20200914 151623")
month(datetime) #ausgabe monat
#ausgabe wochentag mit Parameter Montag als Anfang und Ausgabe des Namens
wday(datetime, week_start = getOption("lubridate.week.start" , 1), label = T)  #ein montag

yday(datetime) #258 tag des jahres
```




### Aufgabenblatt 3


Aufgabe 1
```{r}
setwd("~/Nextcloud/vwl1/Tuturiom_R/Einführung")
load("data/starwars.RData")
```

a) 
```{r}
starwars %>%
  dplyr::select(hair_color, skin_color, eye_color) %>%
  summarize(
    h_length = mean(str_length(hair_color), na.rm = T), 
    s_length = mean(str_length(skin_color), na.rm = T),
    e_length = mean(str_length(eye_color), na.rm = T),
    h_sd= sd(str_length(hair_color), na.rm = T),
    s_sd = sd(str_length(skin_color), na.rm = T),
    e_sd = sd(str_length(eye_color), na.rm = T),
    )
```
b)
```{r}
starwars %>%
  mutate(hair_color = str_c("hair_color", hair_color, sep = ":"))
```
c)
```{r}
starwars %>%
  unite(hair_color, eye_color, sep = " and ", col="combined")

#oder
starwars %>%
  mutate(combined2 = str_c(hair_color,eye_color, sep = " and "))

```
Option2 macht wenn in einer Zelle NA ist, automatisch das Ergebnis NA, Option1 verbindet das miteinander

d)
```{r}
starwars %>%
  mutate(short_hair = str_sub(hair_color, end = 2)) 
```

e) 
```{r}
starwars %>%
  mutate(
    star_string = str_c(name, hair_color, eye_color, skin_color, homeworld, films, vehicles, starships, sep = ", "),
    films_low = str_to_lower(films),
)
```

f)
```{r, echo=FALSE, include=FALSE}
str_sort(starwars$films)
```

g)
```{r}
starwars %>%
  mutate(films_low = str_remove(films_low, "c") )
```


Fragen: 
2b) Verbindung der Vektoren wie?

